【裁判字號】    97,交聲,1346
【裁判日期】    970814
【裁判案由】    聲明異議
【裁判全文】
臺灣高雄地方法院交通事件裁定        97年度交聲字第1346號
原處分機關  高雄市政府交通局
異  議  人
即受處分人  甲○○
上列異議人即受處分人因違反道路交通管理處罰條例案件，對於
高雄市政府交通局所為之處分（原處分案號：高市交裁字第裁32
-B00000000號）聲明異議，本院裁定如下：
    主  文
異議駁回。
    理  由
一、原處分意旨略以：異議人即受處分人甲○○於民國94年7 月
    31日1 時20分許，騎乘車牌號碼XZU-997 號重型機車，由北
    向南行經高雄市○○區○○路，與另一輛車牌號碼YFC-452
    號重型機車於道路上競駛，經高雄市政府警察局左營分局交
    通組警員駕駛偵防車尾隨錄影後，將異議人及另位車牌號碼
    YFC-452 號重型機車之駕駛人攔停，後由舊城派出所警員到
    場，將異議人及另位車牌號碼YFC-452 號重型機車之駕駛人
    帶回派出所掣單舉發，原處分機關依道路交通管理處罰條例
    第43條第3 項之規定，裁處異議人罰鍰新臺幣（下同）9 萬
    元等語。
二、聲明異議意旨略以：警員抓飆車族是亂槍打鳥，且異議人因
    遭警員駕駛偵防車尾隨追趕，誤認係遭歹徒尾隨，於警員攔
    停異議人後，未馬上表明係警員身分，旋即嚇阻異議人不准
    走，異議人當天駕駛之車輛係XZU-997 號機車，非裁決書舉
    發違規事實欄「二輛以上之汽車共同在道路上競駛」之汽車
    ，顯與事實不符。異議人在家人陪同下多次至警局向承辦警
    員說明係遭誤認，惟承辦警員不願更正錯誤，似乎績效才是
    關心的重點，爰聲明異議，故請求撤銷原處分等語。
三、按二輛以上之汽車共同違反第一項規定，或在道路上競駛、
    競技者，處汽車駕駛人新台幣3 萬元以上9 萬元以下罰鍰，
    並當場禁止其駕駛及吊銷其駕駛執照，而道路交通管理處罰
    條例中之汽車，包括機器腳踏車（即俗稱之機車）在內，道
    路交通管理處罰條例第43條第3 項、第3 條第8 款定有明文
    。經查：異議人於上開時、地，騎乘車牌號碼XZU-997 號重
    型機車，由北向南行經高雄市○○區○○路，與另一輛車牌
    號碼YFC-452 號重型機車於道路上競駛之違規事實，有原舉
    發機關之舉發違反道路交通管理事件通知單及違反道路交通
    管理事件裁決書各1 份在卷可稽；並經證人即本件現場攔停
    之高雄市政府警察局左營分局交通組警員黃敏峰於本院訊問
    時結證稱：「這是我們攔檢後交由舊城派出所員警執行舉發
    」、「94年7 月31日凌晨，我們在左營區○○路定點埋伏，
    因為當時依經驗有許多青少年會從楠梓區○○路進入左營區
    ○○路（由北往南），所以我們選在軍校路埋伏。後來我們
    發現異議人駕駛XZU-997 重機車和另一位騎乘YFC-452 重型
    機車之駕駛人，沿軍校路併行且競速，時速估計將近100 公
    里，我們發現後，我們開車尾隨蒐證，當時有錄影，然後在
    左營大路把異議人及另位YFC-452 駕駛人同時攔下，攔下之
    後，就請舊城派出所員警到場，將異議人及前述另位駕駛人
    帶回派出所掣單舉發。」、「（問：當時的錄影資料是否可
    以提出？）因為時間太久了，錄影帶因為重複使用，所以本
    件錄影資料已經不存在了。異議人在案發之後，向監理站提
    出意見後，我們有請異議人及他母親到左營分局，在分局我
    們有當場播放錄影帶給異議人及其母親觀看，觀看後異議人
    及其母親都沒有表示意見，也沒有說蒐證錄影中的車牌XZU-
    997 車輛的駕駛人不是異議人。」、「（問：在何種情況下
    ，會認為駕駛人是危險駕駛而攔停舉發？）我們依照經驗判
    斷認為本件異議人車速非常快，且又併行，所以才會攔停舉
    發。」、「（問：你為何能夠肯定當時速度大約是100 公里
    ？）因為異議人從我們埋伏地點經過時，速度相當快，我們
    開偵防車尾隨蒐證時，我們有注意到我們自己的行車速度已
    經將近時速100 公里，還無法超越異議人，所以我很肯定異
    議人騎乘的速度，絕非他自己陳述的60公里，而應將近100
    公里，如非遇到紅燈，異議人將車速減速，我們也難以攔停
    ，因為急速攔停是危險的行為。」等語明確。由異議人與另
    一輛車牌號碼YFC-452 號重型機車以接近時速100 公里高速
    併行於道路之情狀，顯為相互競駛無疑。固然，異議人於本
    院訊問時僅坦承於上開時、地，騎乘車牌號碼XZU-997 號重
    型機車，由北向南行經高雄市○○區○○路，與騎乘另一輛
    車牌號碼YF C-452號重型機車之友人呂紹陽併行於道路，其
    二人是遇到紅燈停下來，才遭警察攔停，惟否認有飆車或競
    速之情形，辯稱其速度約時速60公里，因發現後方有來車（
    即本件證人即員警黃敏峰所駕駛之偵防車），感覺怪怪的，
    所以其與呂紹陽便加速離開云云。惟異議人之行車速度若僅
    有時速60公里，則證人黃敏峰應不致於加速至接近時速100
    公里，仍無法超越異議人，而直至異議人因紅燈減速後，始
    得加以攔停。且異議人僅見後方有汽車，在無其他合理懷疑
    之事由下，即認定該車來意不善，進而與騎乘另一輛車牌號
    碼YFC- 452號重型機車之友人呂紹陽以時速近100 公里之速
    度併行於道路，而陷自己與友人呂紹陽於高速行駛之危險中
    ，故其所謂為逃避後方來車而加速云云，顯違情理而難以置
    信。又前開裁決書舉發違規事實欄「二輛以上之汽車共同在
    道路上競駛」所載之汽車，包括機車，已詳如上述，異議人
    辯稱前開裁決書所載與事實不符云云，亦非可採。另異議人
    所稱「警員抓飆車族是亂槍打鳥」、「於警員攔停異議人後
    ，未馬上表明係警員身分，旋即嚇阻異議人不准走」、「異
    議人在家人陪同下多次至警局向承辦警員說明係遭誤認，惟
    承辦警員不願更正錯誤，似乎績效才是關心的重點」云云，
    或為異議人主觀臆測，或為警員攔停異議人或本件舉發後之
    情節，皆與異議人有無本件違規事實之認定無涉。故異議人
    上開所辯，皆非可採。綜上所述，異議人確有如舉發違反道
    路交通管理事件通知單所載之違規事實，應可認定。故原處
    分機關據以援引上開規定，裁處如上開裁決書處罰主文所示
    之罰鍰，並無不當，本件異議為無理由，應予駁回。
四、據上論斷，應依道路交通案件處理辦法第19條，裁定如主文
    。
中    華    民    國    97    年    8     月    14    日
                  交通法庭  法  官  楊國煜
以上正本證明與原本無異。
如不服本裁定應於送達後5日內向本院提出抗告狀。
中    華    民    國    97    年    8     月    15    日
                            書記官  李憶如


司法院資訊處製作；財團法人民間司法改革基金會備份。
